# 请教陈版~~

提问人：roinlee 时间：2013-07-06 22:49:54
在下所在集团公司目前需要进行一项企业合并方面的操作，具体是，集团公司出资设立一个公司，然后再将集团公司下面的一些公司转到新设立的公司下面，现在通过资产评估，那些公司评估值大于其账面价值，如何操作才能将这部分增加的资本反映到新成立的子公司的合并报表上？

回答人：chenyiwei
回复 roinlee 的帖子
在现行的同一控制下企业合并的会计方法框架下难度较大，除非是其中某些公司原系全民所有制企业，在本次重组的同时改制为公司制企业。

提问人：roinlee 时间：2013-07-07 12:35:18
回复 chenyiwei 的帖子
那如果说只希望将评估增资一块的资本反映在新设子公司的单体报表上的话，可有方法呢？

回答人：chenyiwei
如果按经评估的子公司净资产值作价出资（增加的实收资本＝净资产评估值），还是有可能的。